【裁判字號】    89,上易,1720
【裁判日期】    891215
【裁判案由】    損害債權
【裁判全文】
臺灣高等法院高雄分院刑事判決          八十九年度上易字第一七二號
    上  訴  人
    即  被  告  甲○○
    選任辯護人  楊焜義
右上訴人因損害債權案件，不服臺灣高雄地方法院八十八年度易字第三四三一號中華
民國八十九年七月十一日第一審判決（起訴案號：臺灣高雄地方法院檢察署八十七年
度偵字第二八三七七號），提起上訴，本院判決如左：
      主      文
上訴駁回。
甲○○緩刑參年。
      事實及理由
一、本案經本院審理結果，認第一審判決認事用法及量刑均無不當，應予維持，並引
    用如附件第一審判決書記載之事實、證據及理由。
二、被告甲○○上訴意旨以：(一)長明當舖登記名義負責人為被告之子許芳誠而非被告
    ，是以告訴人對被告取得執行名義，依法亦絕無法對長明當舖聲請強制執行為查
    封拍賣，故被告將之轉讓，並無損害債權可言；(二)被告於告訴人取得執行名義前
    之八十五年三月間，即以長明當舖之營業登記證及印章質押向許文相借款八十五
    萬元，約定雙方速找當舖買主，用以償還八十五萬元本金利息，又被告積欠潘裕
    田三十萬元，被告在許、潘二人催討債權之情形下，潘某於同年六月間介紹林賢
    發向被告買受長明當舖，價金一百三十五萬元，除償還許文相、潘裕田二債權人
    外，餘則用以繳納稅金，伊未取得分文，伊並無損害告訴人債權之意思，自不構
    成損害債權罪，而指摘原判決論罪科刑為不當云云。
三、然查長明當舖係被告以其子許芳誠名義登記為負責人，實際上係由被告負責經營
    移轉事宜亦由被告處理，係屬被告之財產之情，已據被告及其子許芳誠供明在卷
    ，則告訴人自得依法對長明當舖經營權為強制執行，是被告所陳告訴人無法對長
    明當舖為強制執行云云，並不足採，又被告處分長明當舖，既在告訴人取得執行
    名義之後，縱其將出售當舖所得之價款償還其他債權人，究不能謂對告訴人之債
    權並無損害，蓋告訴人因被告處分該當舖，已使告訴人無法對該當舖聲請強制執
    行而為查封拍賣，其債權受有損害，實無可疑，是被告上訴並無理由，應予駁回
    。
四、被告前未曾受有期徒刑以上刑之宣告，於本院審理中，已與告訴人成立和解，給
    付告訴人三十萬元，告訴人亦表示不願追究，本院以刑之宣告已足資警惕教訓，
    諒無再犯之虞，認以暫不執行為適當，爰併予諭知緩刑年，用勵自新。
五、據上論結，應依刑事訴訟法第三百六十八條、第三百七十三條、刑法第七十四條
    第一款，判決如主文。
本案經檢察官朱文彬到庭執行職務。
中    華    民    國     八十九     年      十二      月     十五   日
                              臺灣高等法院高雄分院刑事第四庭
                                  審判長法官  陳吉雄
                                        法官  陳啟造
                                        法官  張盛喜
右正本證明與原本無異。
不得上訴。
                                      書記官  沈有進
中    華    民    國     八十九     年      十二      月    十八    日
                                                                 Ｊ


司法院資訊處製作；財團法人民間司法改革基金會備份。
